Edson Sánchez

Fullstack Developer

Táchira, Venezuela (GMT-4)

(+58) 424 7469327

Edson/SF1990@gmail.com

https://www.linkedin.com/in/edsonsanchezf

https://github.com/Edson/SF



Con más de 5 años de experiencia he trabajado en proyectos con inteligencia artificial generando contenido e imágenes. Mi mayor logro fue conectar un sistema para control de KPI's de un aeropuerto con data en tiempo real.

Disfruto crecer profesionalmente y soy bueno para gestionar equipos, enseñar y dar respuestas rápidas y viables. Confío plenamente en mis habilidades y quiero darlo todo cuando codifico.

EXPERIENCIA

Freelancer, **Fullstack Developer** — *Diciembre 2023 - Actualidad.*

- Realice el 80% de un dashboard con Next y React para una lotería enfocado en la administración de usuarios, venta de números, bloqueo de ventas y tiempo de devoluciones.
- Desarrollé un CMS en Nuxt y Vue para conectarse a un backend en Laravel y hacer una web 100% administrable. **Stack tecnológico**: Next, React, Nuxt, Vue, Material UI, Tailwind, Docker, HTML, CSS, JS.

Imagine Apps, Ssr Frontend Developer — *Junio 2023 - Diciembre 2023.*

- Realice una refactorización del 100% del Frontend en Angular, basándose en una estructura requerida por el cliente.
- Dockerice el 90% de una aplicación Angular de manera eficiente.

Stack tecnológico: Angular, Material UI, Docker, Redux, NgRx, RxJS, HTML, CSS y JS.

SEO Contenidos, Fullstack Developer — Enero 2022 - Junio 2023.

- Cree 1 software con Angular para la generación de biografías de Instagram con inteligencia artificial.
- Automatice el 100% de los resúmenes de noticias creando un endpoint en Flask para consumir OpenAl y con inteligencia artificial generar textos más amigables.
- Conecte la API de WordPress con un DMZ mediante un servidor en Windows Server y Laragon modificando el phpmyadmin y sus archivos internos para dar acceso a una red local.

Stack tecnológico: Angular, Laravel, Flask, SQL, Bootstrap, Wordpress, HTML, CSS, JS, Python, PHP.

Upwork, Fullstack Developer — *Octubre 2022 - Febrero 2023.*

- Colaboré en la creación de un software en Angular el cual implementa KPIs para el control de un aeropuerto.
- Solucioné en su totalidad los bugs de inicio de sesión en diferentes navegadores implementando un mejor manejo del estado de Redux en la aplicación hecha en Reactjs.
- Colaboré en la creación de un sistema de facturación con la librería de WeasyPrint y almacenando los datos en un Back End hecho en Django.

Stack tecnológico: Angular, React, Redux, Django, Flask, Bootstrap, HTML, CSS, JS y Python.

NeurON, Frontend Developer — Octubre 2020 - Enero 2022.

- Participé en la creación de más de 10 sitios webs y/o aplicaciones móviles en el lado del Front End con los frameworks Angular, Vue y Ionic.
- Realice aproximadamente 20 mantenimientos a diversos sitios webs eliminando el 70% de los bugs y mejorando el performance de las páginas.

Stack tecnológico: Angular, Vue, Ionic, SQL, Bootstrap, HTML, CSS, JS, y PHP.

HABILIDADES

Lenguajes de Programación: JavaScript, TypeScript, Python, PHP, SQL.

Frameworks Frontend: Angular, React, Vue, Ionic, Next, Nuxt, Tailwind, Bootstrap, Material UI.

Frameworks Backend: Node, Flask, Django, Laravel. **Base de Datos:** MongoDB, MySQL, PostgreSQL.

Herramientas: Git, Trello, Figma, Slack.

Agile: Scrum.

Idiomas: Inglés, español.

EDUCACIÓN

Instituto Universitario de Tecnología Industrial (IUTI) - *Táchira*, Venezuela. TSU Tecnología Automotriz.